# 关于对“息税前利润（EBIT）”中息的理解

提问人：clx90 时间：2020-03-17 08:05:20
请教各位大拿，息税前利润（EBIT）为净利润加回利息和所得税，所得税为利润表的所得税费用，争议较小，然后这个利息一般来说是费用化利息，即财务费用的的利息费用，但是如果一家房地产开发公司，前期计入开发成本的建设期利息在销售时会转入到营业成本那，那这部分建设期利息，在计算时EBIT是否需要加回？

回答人：chenyiwei
一般理解不加回资本化利息，因为原本在计算本期净利润时就没有扣除这部分资本化利息。